臺灣高等法院高雄分院刑事判決　　　110年度金上訴字第111號
上　訴　人
即　被　告　余佩蓁


選任辯護人　林鈺維律師（法扶律師）
上列上訴人因詐欺等案件，不服臺灣屏東地方法院109 年度金訴
字第19號，中華民國110 年4 月30日第一審判決（起訴案號：臺
灣屏東地方檢察署109 年度偵字第909 號、第1669號、第2041號
、第4163號、第4164號、第4440號；移送併辦案號：同署109 年
度偵字第4956號、第5560號），提起上訴，本院判決如下：
    主  文
原判決關於余佩蓁部分撤銷。
余佩蓁無罪。
    理  由
壹、本件檢察官起訴的內容為：被告余佩蓁於民國108 年12月間
    透過臉書求職，在真實姓名年籍不詳而自稱「陳新元」、「
    賴國偉」者指示下，加入以詐術為手段，由3 人以上組成具
    有持續性或牟利性有結構性組織之詐欺集團後，被告即與所
    屬詐欺集團成員共同基於意圖為自己不法所有的犯意聯絡，
    由被告將其中華郵政股份有限公司竹南照南郵局帳號：0000
    0000000000號帳戶（下稱甲帳戶）及中國信託商業銀行帳號
    ：000000000000號帳戶（下稱乙帳戶）提供給該詐欺集團使
    用。該詐欺集團成員即於108 年12月24日撥打電話給告訴人
    聶繼，謊稱是告訴人的弟妹王宥方，以需要金錢周轉為由向
    告訴人借款，致告訴人陷於錯誤，於108 年12月27日中午12
    點27分，匯款新臺幣（下同）49萬元至甲帳戶；再於同日中
    午12點38分，匯款48萬5000元至乙帳戶。之後被告就依「賴
    國偉」指示，擔任提款車手，先於附表編號1 、2 所示時間
    、地點，臨櫃提領各該編號所示款項後，即依「賴國偉」指
    示，駕車至屏東縣屏東市SOGO百貨旁的星巴克咖啡店前，將
    上述款項交付給同樣依「賴國偉」指示前來收款之同案被告
    潘怡伶（已經原審判處罪刑確定）；被告再依「賴國偉」指
    示，於附表編號3 所示時間、地點，提領該編號所示款項，
    並自乙帳戶轉帳1 萬5000元至甲帳戶後，又於附表編號4 所
    示時間，在同一地點，提領該編號所示款項，接著於附表編
    號5 、6 所示時間、地點，提領各該編號所示款項後，開車
    回到上述星巴克咖啡店前，將附表編號3 至6 所提領的款項
    交給潘怡伶，被告以上述方式提領共計97萬5500元款項。之
    後潘怡伶於當日搭乘高鐵至台中高鐵站，再轉搭計程車至台
    中市西屯區經貿路與經貿五路路口，將當日向被告收取的款
    項，交付給該詐欺集團某身分不詳之中年男性成員，以掩飾
    或隱匿詐欺犯罪所得款項之去向。故而認為被告涉犯刑法第
    339 條之4 第1 項第2 款的三人以上共同詐欺取財、組織犯
    罪防制條例第3 條第1 項的參與犯罪組織、洗錢防制法第14
    條第1 項的洗錢等罪嫌。
貳、被告未經審判證明有罪確定前，推定其為無罪；犯罪事實，
    應依證據認定之，無證據不得認定犯罪事實。又不能證明被
    告犯罪者，應諭知無罪之判決，刑事訴訟法第154 條、第30
    1 條第1 項分別有明文規定。而認定犯罪事實的證據，雖然
    不以直接證據為限，間接證據也包括在內，但無論是直接證
    據或間接證據，作為訴訟上的證明，要達到通常一般人都不
    致於有懷疑，而可以確信其為真實的程度，方可作出有罪的
    認定，如果無法達到此種程度，而有合理的懷疑存在時，就
    無法作出對被告不利的認定。又依照刑事訴訟法第161 條第
    1 項的規定，檢察官就被告的犯罪事實，應負舉證責任，並
    指出證明的方法。因此，如果檢察官無法提出被告有罪的積
    極證據，或檢察官指出的證明方法，無從說服法院形成被告
    有罪的心證，基於無罪推定的原則，自應判決被告無罪。
參、上訴人即被告（下稱被告）對於檢察官起訴事實的意見：被
    告承認有將甲、乙帳戶提供給「賴國偉」匯入款項使用，並
    依「賴國偉」指示將匯入甲、乙帳戶的款項領出再轉交給潘
    怡伶等事實，但否認有檢察官所起訴之上述犯行，辯稱：我
    是在臉書上找工作時，看到「陳新元」應徵財務助理的貼文
    ，與「陳新元」聯繫後，他要我加他的LINE（暱稱：「林佑
    儒」），又要我加另一位公司主管的LINE（暱稱：「Tom 」
    ），與「Tom 」聯絡後，「Tom 」再叫我加另一位公司主管
    的LINE（暱稱：「賴國偉」），之後我就是依「賴國偉」的
    指示工作。對方跟我說工作的內容是公司的總會計會將要給
    廠商的錢匯到我提供的帳戶，再由我將錢提領出來拿去交給
    廠商，目的是要避稅，而我的月薪是2 萬7000元，如果全勤
    的話，可以再加1000元，我才會提供我的帳戶給對方使用，
    並依對方指示提款再轉交款項。我只是單純應徵工作而已，
    並沒有加入詐欺集團，更不知道匯到我帳戶裡面的錢是詐騙
    所得款項。
肆、檢察官認為被告有前述犯行，是以被告的供述、同案被告潘
    怡伶及告訴人的陳述、告訴人元大銀行帳戶存摺封面及交易
    明細、甲帳戶及乙帳戶的交易明細、被告提領款項畫面、被
    告與「賴國偉」以通訊軟體LINE對話的紀錄、本件搜索扣押
    筆錄及扣押物品目錄表等事證，為其主要依據。
伍、本院認為被告應判決無罪的理由
一、被告於108 年12月間，以將甲帳戶及乙帳戶的存摺封面拍攝
    成照片再以LINE傳送的方式，而將該2 個帳戶提供給「賴國
    偉」使用。之後詐欺集團成員即於108 年12月24日撥打電話
    給告訴人，謊稱是告訴人的弟妹王宥方，以需要金錢周轉為
    由向告訴人借款，致告訴人陷於錯誤，於108 年12月27日中
    午12點27分、38分，分別匯款49萬元、48萬5000元至甲、乙
    帳戶。之後被告就依「賴國偉」指示，於附表編號1 、2 所
    示時間、地點，臨櫃提領各該編號所示款項後，至屏東縣屏
    東市SOGO百貨旁的星巴克咖啡店前，將該等款項交付給潘怡
    伶；被告再依「賴國偉」指示，於附表編號3 所示時間、地
    點，提領該編號所示款項，並自乙帳戶轉帳1 萬5000元至甲
    帳戶後，又於附表編號4 至6 所示時間、地點，提領各該編
    號所示款項，然後再度至上述星巴克咖啡店前，將附表編號
    3 至6 所提領的款項交給潘怡伶。而潘怡伶則於同日前往台
    中市西屯區經貿路與經貿五路路口，將當日向被告所收取共
    97萬5500元款項，交付給某身分不詳之中年男子等事實，有
    以下證據可以證明，足以認定：
（一）被告於警詢、偵查、原審及本院審理中的供述（見警3049
      00卷第5 至11頁、警57900 卷第341 至348 頁、偵2041卷
      第11至21、127 至135 、183 至188 、151 至156 頁、偵
      909 卷第11至15頁、金訴卷第129 至136 、297 至303 頁
      、本院卷第114 至116 、153 頁）：證明被告將甲、乙帳
      戶提供給「賴國偉」使用，及依「賴國偉」指示提領如附
      表所示款項並交付給潘怡伶等相關事實。
（二）告訴人於警詢中的陳述（見偵2041卷第83至88頁）、告訴
      人元大銀行帳戶存摺封面及交易明細（見警57900 卷第54
      3 至545 頁）、告訴人提供之國內匯款申請書（見警5790
      0 卷第553 至555 頁）：證明告訴人遭詐騙而分別匯款49
      萬元、48萬5000元至甲、乙帳戶的事實。
（三）同案被告潘怡伶於警詢、偵訊及原審審理中的陳述（見警
      23200 卷第33至42頁、偵2041卷第183 至188 頁、金訴卷
      第238 至248 、301 至302 頁）、甲帳戶的開戶資料及交
      易明細（見警39421 卷第93至94頁）、乙帳戶的開戶資料
      及交易明細（見警39421 卷第97至99頁）、被告提領附表
      所示款項的監視錄影畫面翻拍照片（見他209 卷第29至31
      頁、警23200 卷第3 頁）、被告與「賴國偉」以LINE對話
      的紀錄（見偵2041卷第43至52頁）、高雄市政府警察局刑
      事警察大隊搜索扣押筆錄及扣押物品目錄表（見警96300
      卷第93至99頁，在被告住處扣得甲、乙帳戶的存摺及金融
      卡）、屏東縣政府警察局屏東分局搜索扣押筆錄及扣押物
      品目錄表（見偵2041卷第27至33頁，在被告住處扣得被告
      提款時所穿著之外套及所持皮夾，另扣得被告所使用的行
      動電話）：證明被告依「賴國偉」指示，從甲、乙帳戶內
      提領附表所示款項，並將該等款項交付給潘怡伶，再由潘
      怡伶轉交給他人等事實。
二、被告是因為應徵財務助理的工作，才依工作主管「賴國偉」
    的指示，而將甲、乙帳戶的資料提供給「賴國偉」，並依「
    賴國偉」指示提款再將提領款項轉交給潘怡伶等事實，除有
    被告歷次所為的陳述外【出處參見前述一（一）所載】，並
    有被告所提供之「陳新元」以「永展科技有限公司」名義應
    徵財務助理的臉書貼文（見偵2041卷第43頁）、被告與「陳
    新元」以臉書對話的紀錄（見偵2041卷第41頁）、被告與「
    林佑儒」、「Tom 」、「賴國偉」以LINE對話的紀錄（見偵
    2041卷第43至54頁）在卷可證，足以認定。再者，依據被告
    所提供的前述資料，「陳新元」應徵財務助理的臉書貼文中
    ，除記載公司及職缺名稱外，並載明工作地點為：「屏東縣
    屏東市○○路000 號10F-3 」、財務助理工作內容為：「財
    務相關工作、主管交辦事項、對帳、跑銀行相關業務」、工
    作時間為：「9 ：00～17：00」、薪資為：「27000+1000（
    全勤）」（見偵2041卷第43頁），相關內容均與一般工作無
    異，而待遇也屬正常，並無任何不合理之處。另被告應徵工
    作時，「陳新元」有要求被告提供個人履歷資料、「Tom 」
    則要求被告提供個人身分證明文件，被告也因此提供其個人
    履歷及身分證正反面照片，並在照片上註記「僅限應徵使用
    」（見偵2041卷第41、53頁）；之後被告經「賴國偉」告知
    從（108 年）12月23日開始上班後，雖然沒有到上述臉書貼
    文所記載的地點工作，但「賴國偉」也要求被告要依上、下
    班時間以LINE打卡，服裝需保持乾淨整潔、不能穿脫鞋，必
    須隨時待命等待安排工作（見偵2041卷第43至44頁），而此
    等應徵工作的程序、要求的工作紀律，除欠缺實體接觸外，
    也與其他一般工作沒有太大差異。在此等情形下，被告是否
    是在已經瞭解「陳新元」、「林佑儒」、「Tom 」、「賴國
    偉」等人為詐欺集團成員，且欲從事詐騙他人行為的狀況下
    ，而仍有上述提供帳戶及後續提款再為交付的行為？或只是
    因應徵工作受騙以致遭他人利用而為上述行為？已令人有所
    懷疑。
三、被告與「賴國偉」以LINE對話過程中，曾經向「賴國偉」表
    示：「經理，不好意思，因為我家人有疑問，款項為何不是
    直接匯至公司？而為何需要我的私人帳戶跟印鑑」、「因為
    我私人印鑑從未給過任何人跟公司，之前都是用公司印鑑跟
    帳戶」（見偵2041卷第45至46頁），檢察官因此據以主張：
    「公司要求應徵者從自己帳戶提領來源不明的匯款再轉交他
    人，實有違常情，而從被告上述對話內容，可知被告於實施
    犯罪之前，就已經發現其工作內容不符常情之處。且依據被
    告與『賴國偉』的其他對話內容，未見『賴國偉』就被告前
    述疑問提出合理解釋，則被告如何可以堅信其所從事者，乃
    是合法的收付貨款行為？甚至還一次提供2 個金融帳戶供公
    司同時使用？」，而認被告所為辯解並不可信。然而，細觀
    被告與「賴國偉」的LINE對話內容，被告提出上述疑問的時
    間是108 年12月25日下午5 點19分至21分，而在此之前的同
    年月23日下午5 點49分至59分，被告就因為「賴國偉」要求
    其提供薪資轉帳的帳戶資料，而拍攝乙帳戶的存摺封面照片
    並傳送給「賴國偉」（見偵2041卷第45至46頁），可知被告
    一開始提供乙帳戶資料，並不是要給「賴國偉」使用，而是
    極為正常的薪資轉帳帳戶。而於被告提出上述疑問前數分鐘
    ，「賴國偉」與被告間有一通歷時5 分02秒的語音通話，於
    被告提出上述疑問後4 分鐘，「賴國偉」也傳送訊息向被告
    表示：「印鑑帳戶都是放在你自己身上，不是給公司好嗎」
    、「只是我要確定一下而已」、「其餘明天上班再溝通」、
    「有些部分我要先確定，不然到時候耽誤到廠商」；而於隔
    天被告攝甲帳戶的存摺封面照片並傳送給「賴國偉」之前，
    「賴國偉」與被告間又分別有通話時間為5 分43秒、36秒的
    語音通話（見偵2041卷第46頁），可知「賴國偉」除有以文
    字訊息向被告解釋並不是要取得帳戶存摺、印鑑使用，另有
    以語音通話方式向被告釋疑。此外，依據被告先前供述，「
    賴國偉」向被告表示需要使用其帳戶收受匯款而不使用公司
    帳戶的原因，目的在於避稅（見警304900卷第7 頁、偵909
    卷第13頁、偵2041卷第129 、156 頁）。因此，「賴國偉」
    已經就何以要使用被告帳戶乙事，向被告解釋、說明。又公
    司行號因為稅務問題而借用員工帳戶作為業務款項的往來使
    用，在實務上並非罕見，故被告一開始雖有疑問，但之後因
    為相信「賴國偉」的說詞，致其於誤信自己帳戶只是供作為
    正常貨款往來的狀況下，而為提供帳戶並依指示提款、轉交
    款項等行為，並無特別違反常情之處。從而，檢察官以上述
    理由主張被告有參與本件犯行的主觀犯意，並不可採。
四、依據「陳新元」應徵財務助理的臉書貼文，其上記載「永展
    科技有限公司」是位於「屏東縣○○市○○路000 號10F-3
    」，已如前述；而被告於「賴國偉」要求其提供帳戶給公司
    使用時，曾向「賴國偉」表示質疑，亦如前述。因此，被告
    應可藉由前往「永展科技有限公司」查證的方式，消除其疑
    慮，而被告於原審審理中卻供稱：我沒去上述地址查看過（
    見金訴卷第298 頁）。但如前所述，「賴國偉」於被告提出
    質疑後，有分別以文字訊息及語音通話方式向被告釋疑，而
    被告顯然是相信「賴國偉」的說詞，方會於「賴國偉」向其
    釋疑後，另提供甲帳戶資料給「賴國偉」（見偵2041卷第46
    頁）。否則，倘若被告如起訴意旨所稱，其對「賴國偉」等
    人為詐騙集團有所知悉，並欲參與其中而共同犯罪，在被告
    已經質疑為何要提供自己帳戶的情形下，其為避免自己日後
    遭到檢警人員查獲，當會極力避免使用自己帳戶作為供詐騙
    被害人匯入款項的工具，實不可能於提出質疑後，仍又提供
    甲帳戶給「賴國偉」使用。因此，從這點來看，也可證明被
    告辯稱其不知道「賴國偉」等人是在從事詐騙行為，應屬可
    信。
五、依據被告於原審審理中所述，其於交付款項給潘怡伶時，潘
    怡伶並未出示名片或識別證件、收款時亦未清點金額，而其
    也未要求潘怡伶交付收據（見金訴卷第299 至302 頁），檢
    察官因此主張被告交付款項過程與正常貨款交付不同，而認
    被告所辯不可採信。然而：
（一）依據潘怡伶於原審審理中所述，其於收受被告所交付的款
      項時，有當場進行點收（見金訴卷第246 頁），故被告稱
      潘怡伶未清點收受款項的金額，是否確屬事實？或只是記
      憶錯誤下所為的陳述？已有所疑。
（二）關於確認彼此身分部分，潘怡伶於原審審理中陳述：「賴
      國偉」用LINE通知我，叫我去SOGO百貨旁的星巴克咖啡店
      找1 位擔任會計的余小姐收錢，並跟我講余小姐的車號，
      之後我看到被告車輛的車號，就上前問她是不是余小姐，
      被告當時有問我是不是廠商的會計，我說是，然後被告就
      把錢拿給我（見金訴卷第238 至248 頁）。此與被告所述
      ：我依「賴國偉」指示開車到SOGO百貨旁的星巴克咖啡店
      時，就有個女子（即潘怡伶）來敲我的車門，她說是賴先
      生要她來收錢，我問她是不是廠商，她說是，而「賴國偉
      」跟我說那是廠商來跟我收錢，我就把提領的錢交給該名
      女子（見警57900 卷第344 頁、偵2041卷第131 頁），尚
      屬相符。且依據被告與「賴國偉」的LINE對話內容，被告
      於108 年12月27日下午3 點19分，有傳送「我到了」的訊
      息給「賴國偉」；過了4 分鐘後，「賴國偉」即有以語音
      通話的方式與被告聯絡（見偵2041卷第48頁），而與被告
      表示「賴國偉」有向其確認潘怡伶就是要來收錢的廠商人
      員此一情節相符。則在潘怡伶主動經由車號而向被告確認
      身分、表明來意，且被告亦獲「賴國偉」證實潘怡伶身分
      的情形下，被告未再要求潘怡伶出示名片或識別證件，實
      屬正常之舉，並無奇特之處，反而從「被告有詢問潘怡伶
      是否為廠商人員」此點來看，顯示被告主觀上確實認為其
      所提領、交付者為公司與廠商間的生意往來款項。
（三）由被告與「賴國偉」的LINE對話內容可知，被告於108 年
      12月27日當天的行為，均是在「賴國偉」的指示下所為，
      而「賴國偉」當時並未指示被告向潘怡伶拿取收據（見偵
      2041卷第47至48頁）。則在被告當時只是剛開始工作，對
      於「賴國偉」與往來廠商間的互信關係如何並不清楚的狀
      況下（具有一定信賴程度的生意往來廠商，對於相關的款
      項交付、收受，本來就不一定都會要求簽立書面作為依據
      ），其完全依照「賴國偉」指示提款再轉交給潘怡伶，而
      未要求潘怡伶簽立收據，亦未對潘怡伶未交付收據乙事起
      疑，並無法遽認有違反常理之處。
（四）從而，檢察官以上述理由主張被告有參與本件犯行的主觀
      犯意，亦不可採。
六、近年來我國詐騙案件層出不窮，詐騙集團利用他人帳戶收受
    詐騙款項，及經由車手提領、轉交詐騙款項而從事犯罪，一
    再經大眾傳播媒體報導，已屬眾所周知的事情。因此，只有
    具有一般智識能力及生活經驗的人，當會知道避免提供自己
    帳戶給他人使用，亦不可隨意為他人提領、交付不明款項，
    以免參與詐騙集團所為犯行。但在真正遇到他人要求自己提
    供帳戶資料或提領、交付款項時，是否能藉由上述平時就瞭
    解的事情，意識到自己提供帳戶或提領、交付款項的行為，
    將可能涉及詐騙犯行，仍然與個人的智識能力、生活經驗、
    反應優劣及該他人所為的說詞是否容易使人受騙上當等許多
    因素有關，實在無法一概而論。舉例來說，政府機關及大眾
    傳播媒體也不斷宣傳、報導詐騙集團常用的詐騙手法，提醒
    社會大眾不要輕易受騙而交付金錢或依指示操作自動櫃員機
    ，因此，一般人對於詐騙集團常用的詐騙手法都會有所瞭解
    。但即使如此，社會上仍有許多人會被常見的行騙手法詐騙
    得手，其中更不乏在社會上有一定地位或受過相當教育的人
    ，由此可知，一般日常生活所接收到的資訊，在遇到實際狀
    況時，並無法完全避免被騙的結果發生。而被告所述其涉入
    本案的過程，除另案被告洪惠琴遭以同一方式利用而提供自
    己帳戶給詐騙集團使用，並代為提領、交付款項外（見金訴
    卷第271 至276 頁之臺灣屏東地方檢察署檢察官109 年度偵
    字第2376號不起訴處分書），經本院依職權以「賴國偉」為
    關鍵字而於法學資料檢索系統、法務部檢察書類查詢系統為
    搜尋後，另有其他多起近似本案情節的案件，此有臺灣高等
    法院109 年度上訴字第3541號刑事判決、臺灣桃園地方檢察
    署檢察官109 年度偵字第20992 號不起訴處分書、臺灣宜蘭
    地方檢察署檢察官109 年度偵字第1980號、第3514號不起訴
    處分書在卷可證（見本院卷第71至110 頁）。由此可以推知
    ，「賴國偉」等人的手法、說詞，確實足以讓許多人在不知
    情的狀況下，受騙淪為詐騙集團的犯案工具，故更加可以證
    明被告辯稱其不知道「賴國偉」等人是在從事詐騙行為，應
    屬可信。
七、此外，依據被告與「賴國偉」的LINE對話內容，被告於109
    年1 月1 日，有主動向「賴國偉」表示要離職，且被告當時
    尚未領取任何薪資（見偵2041卷第51頁）。而被告會有上述
    舉動，依據被告所述，是因為其友人知道其工作內容及與「
    賴國偉」的對話後，認為其工作怪怪的，勸其不要繼續從事
    所致（見金訴卷第299 頁）。倘若被告如起訴意旨所稱，其
    於行為時就有加入詐欺集團，與詐欺集團人員共同從詐騙及
    洗錢行為的主觀犯意，就正常狀況而言，其自當是為了分取
    不法利益而參與其中，在此情形下，被告豈會於尚未獲取任
    何利益時，就突然向「賴國偉」表示要退出、不再參與相關
    犯行？從這點來看，也可佐證被告於行為時並無參與本件犯
    行的主觀犯意，方會於察覺「賴國偉」所要求的工作內容有
    異後，不顧尚未領取薪資，旋即向「賴國偉」辭職。
陸、綜上所述，檢察官認為被告涉嫌前述犯行所提出的證據，並
    無法證明被告確實有參與相關犯行的主觀犯意，在無法證明
    被告犯罪的情形下，依據上述說明（即貳部分），自應該對
    被告為無罪的判決。
柒、原審未能詳細審酌卷內所有證據資料，而對被告為論罪科刑
    的判決，並不恰當，故被告以其不知「賴國偉」等人在從事
    詐騙行為，未有參與相關犯行的主觀犯意為由，認為原判決
    不當而提起上訴，為有理由，應由本院將原判決關於被告部
    分撤銷改判。
捌、其他說明事項
一、臺灣屏東地方檢察署檢察官109 年度偵字第4956號、第5560
    號移送併辦部分，是以被告有與起訴意旨完全相同之事實，
    認被告涉犯刑法第339 條之4 第1 項第2 款的三人以上共同
    詐欺取財、組織犯罪防制條例第3 條第1 項的參與犯罪組織
    、洗錢防制法第14條第1 項的洗錢等罪嫌，而移送法院併案
    審理。檢察官上述移送併辦部分，既然與被告被起訴的相關
    犯行是屬於同一事實，其與本案的審判範圍即屬完全相同，
    因此不需退回檢察官另行偵查，在此一併說明。
二、同案被告潘怡伶部分，因檢察官及潘怡伶均未上訴而確定，
    故不屬於本院審判範圍，併予敘明。
據上論斷，應依刑事訴訟法第369 條第1 項前段、第364 條、第
301 條第1 項，判決如主文。
本案經檢察官雷金書提起公訴，檢察官吳紀忠移送併辦，檢察官
楊慶瑞到庭執行職務。
中    華    民    國   110    年    10    月    19    日
                  刑事第四庭    審判長法  官  黃建榮
                                      法  官  李嘉興
                                      法  官  陳君杰
以上正本證明與原本無異。
被告不得上訴。
檢察官如不服本判決應於收受本判決後20日內向本院提出上訴書
狀，其未敘述上訴理由者，並得於提起上訴後20日內向本院補提
理由書狀（均須按他造當事人之人數附繕本）「切勿逕送上級法
院」。
中    華    民    國   110    年    10    月    19    日
                                      書記官  盧雅婷
附表：
┌──┬───────┬────────────────┬──────┐
│編號│所提領之帳戶  │時間、地點                      │提款金額    │
├──┼───────┼────────────────┼──────┤
│1   │乙帳戶        │108/12/27 14:25 ，中國信託屏東分│35萬元（臨櫃│
│    │              │行（屏東縣○○市○○路000 號）  │提領）      │
├──┼───────┼────────────────┼──────┤
│2   │甲帳戶        │108/12/27 15:02 ，麟洛郵局（屏東│39萬元（臨櫃│
│    │              │縣○○鄉○○路000 號）          │提領）      │
├──┼───────┼────────────────┼──────┤
│3   │乙帳戶        │108/12/27 15:36 ，統一新樂興超商│12萬元（自動│
│    │              │（屏東縣○○市○○街00號）      │提款機提領）│
├──┼───────┼────────────────┼──────┤
│4   │甲帳戶        │108/12/27 15:39 ，統一新樂興超商│2 萬元（自動│
│    │              │（屏東縣○○市○○街00號）      │提款機提領）│
├──┼───────┼────────────────┼──────┤
│5   │甲帳戶        │108/12/27 15:44 ，屏東民生路郵局│6 萬元（自動│
│    │              │（屏東縣○○市○○路000 號）    │提款機提領）│
├──┼───────┼────────────────┼──────┤
│6   │甲帳戶        │108/12/27 15:46 ，屏東民生路郵局│3 萬5500元（│
│    │              │（屏東縣○○市○○路000 號）    │自動提款機提│
│    │              │                                │領）        │
├──┴───────┴────────────────┼──────┤
│                                                      │總計：      │
│                                                      │97萬5500元  │
└───────────────────────────┴──────┘